# 请教陈版：权益变动表

提问人：跨度防护 时间：2017-11-29 17:29:08
请教陈版：合并报表中，少数股东入股或退出涉及的实收资本增加及其他影响少数股东权益的金额，在合并权益变动表中是计入“所有者投入和减少资本”项下的“其他”吗？

回答人：chenyiwei
可以这样理解。因非同一控制下合并或者处置子公司（并丧失控制权）的交易导致的少数股东权益的被动增加或减少也是通过该项目。